【裁判字號】    97,抗,623
【裁判日期】    970418
【裁判案由】    支付命令
【裁判全文】
臺灣高等法院民事裁定                   97年度抗字第623號
抗  告  人  甲○○
抗告人因與相對人台北比佛利夏威夷社區公寓大廈管理委員會間
支付命令事件，對於中華民國97年2 月27日臺灣桃園地方法院96
年度促字第36072號裁定提起抗告，本院裁定如下：
    主  文
抗告駁回。
抗告程序費用由抗告人負擔。
    理  由
一、本件抗告人於民國（下同）96年7 月31日向原法院聲請對相
    對人核發支付命令，於聲請狀記載相對人之法定代理人為呂
    欣欣。原法院於96年10月1 日裁定發給96年度促字第36072
    號支付命令，並於96年11月27日寄存桃園縣警察局楊梅分局
    幼獅派出所以為送達上開聲請狀所載相對人之法定代理人呂
    欣欣。嗣相對人於97年2 月12日具狀陳明其已於96年8 月24
    日改選乙○○為主任委員，呂欣欣無權代表相對人收受支付
    命令之送達等語，並提出會議記錄、扣繳單位變更登記申請
    書等影本為憑。原法院乃於97年2 月27日以裁定更正支付命
    令關於相對人法定代理人之記載為「乙○○」。有聲請狀、
    支付命令、送達證書、會議記錄、扣繳單位變更登記申請書
    、裁定書可稽（原審卷第3、15、18、24、30至34、37、38
    頁）。
二、按裁定如有誤寫、誤算或其他類此之顯然錯誤者，法院得依
    聲請或依職權以裁定更正，民事訴訟法第239條準用第232條
    第1 項，定有明文。查相對人之法定代理人於96年8 月24日
    變更為乙○○，經相對人提出上開96年8 月24日管理委員會
    會議記錄，及相對人於96年8 月31日向財政部台灣省北區國
    稅局楊梅稽徵所辦理扣繳單位變更登記，經該所簽章之申請
    書為證，堪予採信。抗告人雖主張相對人未向主管機關報備
    改選主任委員云云，惟查，公寓大廈管理法第28、55條係規
    定公寓大廈建築物所有權登記之區分所有權人成立管理委員
    會或推選管理負責人後，須向直轄市、縣 (市）主管機關報
    備，並未規定管理委員會成立並報備後，主任委員有改選時
    ，管理委員會亦須報備改選結果。況報備乃供主管機關備查
    性質，非管理委員會改選主任委員決議之生效要件，故相對
    人縱未向主管機關報備主任委員變更之事，無礙其主任委員
    已於96年8 月24日變更為乙○○之事實。從而，原法院作成
    支付命令時，相對人之法定代理人應為乙○○，而非呂欣欣
    ，該支付命令之記載顯然有誤，原法院本於前揭規定，依職
    權裁定更正記載，並無不合。抗告人指摘原裁定不當，求予
    廢棄，為無理由。
三、抗告人提出之抗告狀，併就原法院之司法事務官於97年2 月
    27日所為撤銷支付命令確定證明書之處分，提出異議（抗告
    狀雖記載為「抗告」，依民事訴訟法第495 條後段規定，視
    為抗告人提出異議）（見原法院卷第25、45頁、本院卷附抗
    告狀），依民事訴訟法第240條之4規定，此異議事件應由原
    法院先為適法之處理，本院於本抗告事件無從併予審理，附
    此敘明。
四、據上論結，本件抗告為無理由，爰裁定如主文。
中    華    民    國    97    年    4     月    18    日
                    民事第四庭
                        審判長法  官  張劍男
                              法  官  彭昭芬
                              法  官  翁昭蓉
正本係照原本作成。
不得抗告。
中    華    民    國    97    年    4     月    21    日
                              書記官  張淑芬


司法院資訊處製作；財團法人民間司法改革基金會備份。
